臺灣高等法院高雄分院刑事判決　　　　100年度上易字第896號
上　訴　人　臺灣高雄地方法院檢察署檢察官
被　　　告　林榮勳
　　　　　　蘇志偉
上列上訴人因被告等傷害案件，不服臺灣高雄地方法院100 年度
易字第726 號中華民國100 年7 月15日第一審判決（起訴案號：
臺灣高雄地方法院檢察署99年度偵字第36082 號），提起上訴，
本院判決如下：
     主  文
原判決撤銷。
林榮勳、蘇志偉共同犯傷害罪，各處有期徒刑捌月。
     事  實
一、林榮勳（綽號「龍勳」）之某女性友人係蘇少韋（綽號「孝
    仔」）之前女友，綽號「阿忠」之男子又係蘇少韋前女友之
    現任男友。蘇少韋因其前女友懷有身孕，而該胎兒係伊或「
    阿忠」之子，雙方無法確定，2 人因而皆不願負擔該名女友
    之墮胎費用，林榮勳得知此事後，遂對蘇少韋心生不滿。民
    國99年7 月19日晚間8 時30分許，蘇少韋與友人黃壬禧（綽
    號「家和」）、葉清進、林德宗，在位於高雄縣路竹鄉頂寮
    村（現改制為高雄市路竹區頂寮里，下同）三公路之「龍山
    寺」附近，適遇「阿忠」及其綽號「建華」等數名友人，雙
    方再就蘇少韋前女之墮胎費問題協商不成。黃壬禧向在場之
    「建華」表示若該胎兒係蘇少韋之子，伊願意代蘇少韋支付
    2 萬元之墮胎費用後，「建華」等人隨即離去。詎林榮勳得
    知此事後，遷怒黃壬禧，即與蘇志偉及真實姓名、年籍不詳
    之男子數名（無證據證明該等男子斯時為未滿18歲之人）共
    同基於傷害他人身體之犯意聯絡，一同前往「龍山寺」，而
    於同日晚間10時5 分許抵達現場後，蘇志偉旋出面向其他人
    指出黃壬禧即為綽號「家和」之人，林榮勳、蘇志偉及其他
    不詳之數名男子即分別持木質球棒、BB彈槍（無證據證明具
    有殺傷力），或以徒手之方式毆打黃壬禧，致黃壬禧受有左
    側尺骨骨折、左側脛骨骨折、左側第5 指掌骨骨折、右側第
    2 指指骨骨折、右側第3 、4 、5 指掌骨骨折及頭部外傷併
    頭皮撕裂傷等傷害。嗣警獲報後到場處理，始循線查獲上情
    。
二、案經黃壬禧訴由高雄市政府警察局湖內分局報告臺灣高雄地
    方法院檢察署檢察官偵查起訴。
     理  由
壹、證據能力方面：
    按傳聞法則之重要理論依據，在於傳聞證據未經當事人之反
    對詰問予以核實，乃予排斥，惟若當事人已放棄對原供述人
    之反對詰問權，於法院審判時表明同意該等傳聞證據可作為
    證據，基於證據資料愈豐富，愈有助於真實發現之理念，並
    貫徹刑事訴訟法修法加重當事人進行主義之精神，確認當事
    人對於證據能力有處分權之制度，傳聞證據經當事人同意作
    為證據，法院認為適當者，亦得為證據。本件被告林榮勳、
    蘇志偉經合法通知無正當理由未到庭，顯已放棄異議權；本
    院復斟酌後引之各該證據並非非法取得，亦無證明力明顯過
    低之情形，以之作為證據，應屬適當，自得採為證據。
貳、實體方面：
一、被告林榮勳、蘇志偉順經合法通知固未到庭，惟被告林榮勳
    於原審審理時坦認犯行；被告蘇志偉則否認有傷害告訴人黃
    壬禧之行為。經查：
  (一)告訴人黃壬禧與證人蘇少韋係朋友關係，而被告林榮勳之某
    女性友人則係蘇少韋之前女友，綽號「阿忠」之男子又係蘇
    少韋前女友之現任男友。因蘇少韋其前女友懷有身孕，而該
    胎兒係伊或「阿忠」之子，雙方無法確定，2 人因皆不願負
    擔該名女友之墮胎費用，而生有爭執。又99年7 月19日晚間
    8 時30分許，黃壬禧、蘇少韋與友人即證人葉清進、林德宗
    4 人，在位於高雄縣路竹鄉○○村○○路之「龍山寺」附近
    ，適遇「阿忠」及其綽號「建華」等數名友人，雙方再就蘇
    少韋前女之墮胎費問題協商不成。嗣黃壬禧向在場之「建華
    」表示若該胎兒係蘇少韋之子，伊願意代蘇少韋支付2 萬元
    之墮胎費用後，「建華」等人隨即離去。嗣於同日晚間10時
    5 分許，被告林榮勳即與數名男子共同抵達該處，並由被告
    蘇志偉指出黃壬禧即係綽號「家和」之人後（此部分見後述
    ），旋即分持木質球棒、BB彈槍（無證據證明具有殺傷力）
    ，或以徒手之方式毆打黃壬禧，致黃壬禧受有左側尺骨骨折
    、左側脛骨骨折、左側第5 指掌骨骨折、右側第2 指指骨骨
    折、右側第3 、4 、5 指掌骨骨折及頭部外傷併頭皮撕裂傷
    等傷害之事實，業據被告林榮勳於原審自承不諱（見原審卷
    第38頁），並經證人即告訴人黃壬禧、證人葉清進、林德宗
    分別於警詢、偵查及原審證述綦詳（黃壬禧部分見警卷第7
    至9 頁、偵卷第13至16頁；葉清進部分見警卷第11至12頁、
    偵卷第13至16頁、原審卷第39至44頁；林德宗部分見警卷第
    17至18頁、偵卷第13至16頁、原審卷第44至45頁）；復有黃
    壬禧之義大醫療財團法人義大醫院診斷證明書，及其傷勢、
    現場照片等件（見警卷第20頁、第37至39頁），在卷可資佐
    證。是此等部分之事實，洵堪認定。且由上開事證綜合判斷
    ，亦足認被告林榮勳係因其友人「阿忠」與蘇少韋就女友墮
    胎費問題發生爭執，因而遷怒黃壬禧。
  (二)至被告蘇志偉雖否認犯行，惟當日被告林榮勳等人到達現場
    後，係由被告蘇志偉出面指認黃壬禧即係綽號「家和」之人
    ，被告蘇志偉斯時並有持BB彈槍，及以徒手毆打黃壬禧之舉
    等情，除經證人即被告林榮勳於原審供陳在卷，並當庭指認
    蘇志偉之照片無訛（見審卷第26頁、警卷第16頁）外，復經
    證人葉清進、林德宗分別於警詢、偵查及原審證述明確（葉
    清進部分見警卷第11至12頁、偵卷第15頁、原審卷第41至44
    頁；林德宗部分見警卷第17至18頁、偵卷第15頁、原審卷第
    44至45頁），互核其等所言，又大致相符，是被告蘇志偉是
    日確有指認黃壬禧，並參與毆打黃壬禧之行為，茲堪認定。
  (三)綜上，本件事證明確，被告2 人傷害犯行洵堪認定。
二、核被告林榮勳、蘇志偉所為，均係犯刑法第277 條第1 項之
    傷害罪。其2 人與其他數名不詳成年男子，就前開犯行，有
    犯意聯絡及行為分擔，皆應論以共同正犯。
三、原審認被告2 人罪證明確，因而予以論科，固非無見。惟按
    ，刑之量定，為求個案裁判之妥當性，法律賦予法院裁量之
    權，於科刑時自應審酌刑法第57條所列各款情狀，為被告量
    刑輕重之標準，俾符合罪刑相當，使罰當其罪，輕重得宜。
    查被告2 人夥同其他數名不詳男子，分持木質球棒、BB彈槍
    ，或以徒手之方式，共同傷害告訴人黃壬禧，造成黃壬禧除
    頭部外傷併頭皮撕裂傷外，另受有身體其他部位共5 處骨折
    之傷害，有如上述，手段可謂相當兇殘，乃原判決竟僅量處
    被告林榮勳有期徒刑4 月、被告蘇志偉有期徒刑6 月，顯未
    依刑法第57條各款量刑規定詳為審酌，科以被告適當之刑，
    自有未合。檢察官上訴意旨指摘原判決量刑過輕而有不當，
    為有理由，自應由本院將原判決撤銷改判。爰審酌被告林榮
    勳僅因他人間之細故，即帶頭率同被告蘇志偉及其他不詳男
    子數人，共同持器物或以徒手方式毆打告訴人黃壬禧，致告
    訴人受有如上所述之嚴重傷害，手段兇殘，所為甚為不該，
    且嚴重危害社會治安，犯後又迄未能與告訴人達成民事和解
    ，取得告訴人之諒解，被告蘇志偉犯後復一再否認犯行，足
    認毫無悔意；惟被告林榮勳犯後於原審坦認犯行，又被告林
    榮勳係77年12月出生之人、被告蘇志偉係80年9 月出生之人
    （此有其2 人年籍在卷可憑），於本件案發時，各年僅21歲
    餘、18歲餘，年紀尚輕，思慮容有不週，及被告蘇志偉於本
    案並非帶頭滋事之人等一切情狀，各量處被告林榮勳、蘇志
    偉有期徒刑8 月。
、被告2 人經合法傳喚，無正當理由不到庭，爰不待其陳述，
    逕行判決。
據上論結，應依刑事訴訟法第371 條、第369 條第1 項前段、第
364 條、第299 條第1 項前段，刑法第28條、第277 條第1 項，
刑法施行法第1 條之1 ，判決如主文。
本案經檢察官郭振昌到庭執行職務。
中    華    民    國   100    年    12    月    7     日
                    刑事第八庭    審判長法  官  李炫德
                                        法  官  張盛喜
                                        法  官  徐美麗
以上正本證明與原本無異。
不得上訴。
中    華    民    國   100    年    12    月    7     日
                                        書記官  白  蘭
附錄本判決論罪科刑法條：
《中華民國刑法第277 條》
傷害人之身體或健康者，處3 年以下有期徒刑、拘役或1 千元以
下罰金。
犯前項之罪因而致人於死者，處無期徒刑或7 年以上有期徒刑；
致重傷者，處3 年以上10年以下有期徒刑。